【裁判字號】    88,易,2835
【裁判日期】    890328
【裁判案由】    恐嚇
【裁判全文】
臺灣高雄地方法院刑事判決                        八十八年度易字第二八三五號
    公  訴  人  臺灣高雄地方法院檢察署檢察官
    被      告  甲○○
右列被告因恐嚇案件，經檢察官提起公訴（八十八年度偵字第一二一三七號），本院
判決如左：
    主  文
甲○○以加害生命之事，恐嚇他人致生危害於安全，累犯，處有期徒刑陸月，如易科
罰金以佰元折算壹日。
扣案之鋸子壹支沒收。
    事  實
一、甲○○曾有公共危險、竊盜及毀損等多項前科，最後一次於民國八十六年間因犯
    竊盜案件，經法院判處有期徒刑五月確定，而於八十七年五月十一日執行完畢。
    猶不知悔改，因不滿乙○○向警察機關告訴其竊取雞隻一事，竟於八十八年五月
    十日上午二時三十分許，持其自垃圾堆所拾得之鋸子一支，前往乙○○位於高雄
    縣美濃鎮○○路○段五三八之一號住處前，叫囂恐嚇稱：「要其全家好看，要讓
    全家都不得安寧，小孩子都不要去上學」等語，並以所持有之鋸子敲擊乙○○家
    門口之鐵門，並將該鋸子敲斷後即離去，致使乙○○心生畏懼，而生危害於安全
    。嗣後甲○○再度返回乙○○之住處，經乙○○報警將甲○○逮捕，警方並自甲
    ○○位於高雄縣美濃鎮○○路○段五六六號之住處查扣上開鋸子一支。
二、案經乙○○訴由高雄縣警察局旗山分局移送臺灣高雄地方法院檢察署檢察官偵查
    起訴。
    理  由
一、訊據被告甲○○固坦承曾於上開時地持自垃圾堆所拾得之鋸子前往告訴人乙○○
    之家中，並曾在該處揮動鋸子，惟矢口否認有何恐嚇之犯行，辯稱：當時伊並未
    要恐嚇乙○○，只是因乙○○養的狗咬伊，所以伊拿鋸子要打狗，後來狗跑回乙
    ○○之家中，伊當時會在該處揮動鋸子係因覺得很好玩云云。惟查，右揭事實，
    業據告訴人乙○○指訴：被告拿鋸子來我家，砍我們家大門，砍到鋸子都斷了，
    並叫我們小孩子不要去上學，鋸子斷片掉在我家，還說要讓我家每天都不得安寧
    等語（見本院八十八年九月三日及八十八年十月十九日訊問筆錄）綦詳；並經證
    人即當時逮捕被告之警員柯嘉誠到院證述：告訴人報案陳稱被告拿鋸子恐嚇她（
    指告訴人），並已將鋸子拿回家，後來又折回到現場，我們就去被告家中搜索，
    在徐家客廳中找到鋸子柄部分，斷片應由告訴人後來所提出，我們當時有問被告
    ，被告當時有承認有拿該鋸子到告訴人家去過等語（見本院八十八年十月二十五
    日訊問筆錄）明確。而扣案之鋸子一把，分為二部分，一為鋸子之斷片，一為鋸
    子柄含部分鋸身，依證人柯嘉誠前揭證述，自被告家中所扣得之鋸子應為鋸子柄
    含部分鋸身，經核對自被告家中所扣得之鋸子柄含部分鋸身與告訴人所提出稱係
    被告當日因持鋸子砍擊告訴人家之大門導致鋸子斷裂而留於該處之鋸子斷片，二
    者斷口相吻合，應屬同一柄鋸子，有本院八十八年十月二十五日勘驗筆錄一份及
    照片三幀在卷可考。被告既自承曾持扣案之鋸子前往告訴人之住處並揮動該鋸子
    ，竟辯稱係因及打狗及好玩方如此云云，顯與常情有所乖違；又因被告自述曾因
    精神官能病症就診，且於本院審理時應答神情有異常態，本院為求慎重，依職權
    將被告送國軍總醫院鑑定之結果，其於行為時並無任何精神耗弱或精神喪失之情
    形存在，有國軍高雄總醫院八十九年二月二十二日（八九）濟世二字第一０八三
    號函送之精神鑑定報告書一份在卷可憑，足徵被告所辯要係諉卸之詞，不足採信
    ，被告犯罪事證明確，犯行可堪認定。
二、核被告甲○○所為，係犯刑法第三百零五條之恐嚇罪。被告前曾因犯竊盜案件，
    經法院判處有期徒刑五月確定，而於八十七年五月十一日執行完畢，有本院被告
    全國前案紀錄表一份附卷可稽，五年內再犯本件有期徒刑以上之罪，為累犯，爰
    依刑法第四十七條之規定加重其刑。審酌被告曾有公共危險、竊盜及毀損等多項
    前科，有本院被告全國前案紀錄表一份在卷可查，素行非佳，竟因細故即持足以
    致人於死傷之兇器鋸子前往恐嚇他人，危害非輕，且犯罪後猶不知悔悟，仍狡詞
    圖脫刑責等一切情狀，量處如主文所示之刑，並諭知易科罰金之折算標準，以為
    懲儆。扣案之鋸子一把為被告自垃圾堆中拾獲，顯係他人拋棄所有權之無主物，
    被告先占而取得為其所有供犯本罪之物，業據被告供承在卷，爰依刑法第三十八
    條第一項第二款之規定，宣告沒收。
據上論斷，應依刑事訴訟法第二百九十九條第一項前段，刑法第三百零五條、第四十
七條、第四十一條、第三十八條第一項第二款，罰金罰鍰提高標準條例第一條前段、
第二條，判決如主文。
本案經檢察官高大方到庭執行職務。
中    華    民    國      八十九      年      三      月    二十八    日
    臺灣高雄地方法院刑事第六庭
                                審判長法  官  莊崑山
                                      法  官  裕斗
                                      法  官  李怡諄
右正本證明與原本無異。
如不服本判決，應於判決送達後十日內，向本院提出上訴狀。
                                書   記   官  羅榮全
中    華    民    國      八十九      年      三      月      二十九  日
附錄本案論罪科刑法條全文：
刑法第三百零五條
  以加害生命、身體、自由、名譽、財產之事，恐嚇他人致生危於安全者，處二年以
  下有期徒刑、拘役或三百元以下罰金。


司法院資訊處製作；財團法人民間司法改革基金會備份。
